最　高　行　政　法　院　裁　定
                                      100年度裁字第929號
聲  請  人　呂萬金
上列聲請人因與相對人財政部臺灣省北區國稅局間贈與稅事件，
對於中華民國93年12月9日本院93年度判字第1569號判決聲請重
新審理，及對於99年12月9日本院99年度裁字第3248號裁定聲請
再審，本院裁定如下：
　　主  文
重新審理之聲請及再審之聲請均駁回。
重新審理訴訟費用及再審訴訟費用均由聲請人負擔。
　　理  由
一、按「因撤銷或變更原處分或決定之判決，而權利受損害之第
    三人，如非可歸責於己之事由，未參加訴訟，致不能提出足
    以影響判決結果之攻擊或防禦方法者，得對於確定終局判決
    聲請重新審理。」及「聲請重新審理不合法者，行政法院應
    以裁定駁回之。」分別為行政訴訟法第284條第1項及第287
    條所明定。準此，重新審理應由因撤銷或變更原處分或決定
    之判決，而權利受損害之第三人聲請，至於受不利確定判決
    之當事人則應提起再審之訴。本件聲請人因贈與稅事件，對
    於本院民國（下同）93年12月9日93年度判字第1569號判決
    （下稱原確定判決）聲請重新審理（參見聲請重新審理暨停
    止執行狀之訴之聲明欄第1、2點記載「原判決廢棄」、「前
    廢棄部分臺北高等行政法院判決、訴願決定及原處分均撤銷
    」，事實及理由欄第3點記載「……原判決未為審酌，亦未
    備理由，即有判決不憑事實之違法……」及第5點記載「…
    …原確定判決既未就『仍作農業使用證據』違法部分調查，
    亦未就違反憲法第23條比例原則及違背財政部單筆認定核課
    釋令敘明理由……」各等語），惟聲請人既係受不利原確定
    判決之當事人，並非因撤銷或變更原處分或決定之判決，而
    權利受損害之第三人，揆諸上揭規定，其對於原確定判決聲
    請重新審理，為不合法，應予駁回。
二、次按對於終審法院之裁定有所不服，除合於法定再審原因得
    聲請再審外，不容以其他之方法聲明不服，故不服終審法院
    之裁定而未以聲請再審之程序為之者，仍應視其為再審之聲
    請，而依聲請再審程序調查裁判。本件聲請人提出聲請重新
    審理暨停止執行狀對於本院99年度裁字第3248號裁定（下稱
    原確定裁定）聲明不服（參見聲請重新審理暨停止執行狀之
    案號欄記載「鈞院99年度裁字第3248號裁定」等語），依上
    揭說明，仍應視其為再審之聲請，而依聲請再審程序調查裁
    判。又按聲請再審應於30日之不變期間內提起。前項期間自
    裁定確定時起算，裁定於送達前確定者，自送達時起算；其
    再審之理由發生或知悉在後者，均自知悉時起算，行政訴訟
    法第283條準用第276條第1項及第2項定有明文。倘聲請人主
    張再審之理由發生或其知悉在後者，依同法第283條準用第
    277條第1項第4款之規定，應就此利己事實負舉證責任。再
    審之聲請不合法者，行政法院應以裁定駁回之，行政訴訟法
    第283條準用第278條第1項亦有明文。本件原確定裁定係於
    99年12月21日送達聲請人，有前審卷附送達證書足據，再審
    之不變期間自原確定裁定送達之翌日起，扣除在途期間2日
    ，算至100年1月22日（星期六）止適逢例假日，依法以100
    年1月24日（星期一）代之，即告屆滿。惟聲請人遲至100年
    3月10日始聲請再審，復未主張及舉證證明再審之理由發生
    或其知悉在後，顯已逾期，依上揭規定及說明，其再審聲請
    自非合法，應予駁回。
三、至於聲請人聲請停止執行部分，本院另行裁定，併此敘明。
四、據上論結，本件重新審理及再審之聲請均為不合法。依行政
    訴訟法第287條、第283條、第278條第1項、第104條、民事
    訴訟法第95條、第78條，裁定如主文。
中　　華　　民　　國　　100　 年　　4　　 月　　14　　日
                    最高行政法院第二庭
                        審判長法官　劉　鑫　楨
                              法官　林  茂  權
                              法官　陳  鴻  斌
                              法官　吳　慧　娟
                              法官　曹　瑞　卿

以  上  正  本  證  明  與  原  本  無  異
中　　華　　民　　國　　100　 年　　4　　 月　　15　　日
　　　　　　　　　　　　　　　書記官　莊　俊　亨